# 计算加权平均净资产

提问人：bigxia07 时间：2018-03-23 10:01:00
计算加权平均净资产的时候，有一部分是因为可供出售金融资产公允价值变动而导致的其他综合收益变动，这一块怎么算平均数呢

回答人：chenyiwei
在计算加权平均净资产时，对其他综合收益变动，以及由权益结算的股份支付导致的资本公积变动、专项储备的增减变动，都建议采用“（年初+年末）/2”的计算方法，即假设这些变化都是在报告期内均匀发生的。